Minutes et répertoires du notaire Jean Marie Paul Augustin THÉRET, 5 février 1879 - 6 juillet 1920 (étude XXXII)
Archives nationales (France)
Minutes et répertoires du notaire Jean Marie Paul Augustin THÉRET (étude XXXII)
5 février 1879 - 6 juillet 1920
MC/ET/XXXII/751 - MC/ET/XXXII/1332, MC/RE/XXXII/29 - MC/RE/XXXII/37
Etude XXXII; Théret, Jean Marie Paul Augustin
67 mètres linéaires
Archives nationales de France
Minutes et répertoires: la loi 2008-696 du 15 juillet 2008 relative aux archives a fixé à 75 ans à compter de la date de l'acte, ou à 25 ans à compter de la date du décès de l'intéressé si ce délai est plus bref, le délai de communication des minutes et répertoires des notaires; ce délai est porté à 100 ans à compter de la date de l'acte si le document se rapporte à un mineur (code du Patrimoine, articles L213-2, 4e d et 5e).
Autres documents de l'étude (dossiers de clients, comptabilité...): s'agissant d'archives privées, ces documents sont communicables selon les modalités fixées par le déposant ou le donateur.
Certains documents ne sont pas accessibles en raison de leur mauvais état de conservation.
Versement par l'étude XXXII en décembre 1976 pour les cotes MC/ET/XXXII/751 à 993 et en juillet 2013 pour les suivantes.
Avant le versement, conservé à l'étude XXXII puis chez "Notaires Paris Services" au Perray-en-Yvelines pour les cotes 994 à 1332.
Accès aux instruments de recherche de tous les notaires de l’étude XXXII
Archives de l'étude XXXII
- Minutes de Jean Marie Paul Augustin THÉRET, 1er février 1879 - 6 juillet 1920; MC/ET/XXXII/751 - MC/ET/XXXII/1332; cauchards de 10 à 15 cm 583 articles
  - Minutes. 1879, février, février 1879; MC/ET/XXXII/751
    Informations complémentaires:
    1879, 1 à 5 février: actes passés par-devant Nicolas-Éloi Robert.
    1879, 5 février à 28 février: actes passés par-devant Jean-Marie-Paul-Augustin Théret.
    Informations concernant le classement:
    Le niveau inférieur de description, quand il existe, correspond aux minutes d'actes. Toutes les minutes ne sont pas forcément décrites une à une. Les descriptions de ces minutes sont plus ou moins détaillées.
  - Minutes. 1879, mars, mars 1879; MC/ET/XXXII/752
  - Minutes. 1879, avril, avril 1879; MC/ET/XXXII/753
  - Minutes. 1879, mai, mai 1879; MC/ET/XXXII/754
  - Minutes. 1879, juin, juin 1879; MC/ET/XXXII/755
  - Minutes. 1879, juillet, juillet 1879; MC/ET/XXXII/756
  - Minutes. 1879, août, août 1879; MC/ET/XXXII/757
  - Minutes. 1879, septembre, septembre 1879; MC/ET/XXXII/758
  - Minutes. 1879, octobre, octobre 1879; MC/ET/XXXII/759
  - Minutes. 1879, novembre, novembre 1879; MC/ET/XXXII/760
  - Minutes. 1879, décembre, décembre 1879; MC/ET/XXXII/761
  - Minutes. 1880, janvier, janvier 1880; MC/ET/XXXII/762
  - Minutes. 1880, février, février 1880; MC/ET/XXXII/763
  - Minutes. 1880, mars, mars 1880; MC/ET/XXXII/764
  - Minutes. 1880, avril, avril 1880; MC/ET/XXXII/765
  - Minutes. 1880, mai, mai 1880; MC/ET/XXXII/766
  - Minutes. 1880, juin, juin 1880; MC/ET/XXXII/767
  - Minutes. 1880, juillet, juillet 1880; MC/ET/XXXII/768
  - Minutes. 1880, août, août 1880; MC/ET/XXXII/769
  - Minutes. 1880, septembre, septembre 1880; MC/ET/XXXII/770
  - Minutes. 1880, octobre, octobre 1880; MC/ET/XXXII/771
  - Minutes. 1880, novembre, novembre 1880; MC/ET/XXXII/772
  - Minutes. 1880, décembre, décembre 1880; MC/ET/XXXII/773
  - Minutes. 1881, janvier, janvier 1881; MC/ET/XXXII/774
  - Minutes. 1881, février, février 1881; MC/ET/XXXII/775
  - Minutes. 1881, mars, mars 1881; MC/ET/XXXII/776
  - Minutes. 1881, avril, avril 1881; MC/ET/XXXII/777
  - Minutes. 1881, mai, mai 1881; MC/ET/XXXII/778
  - Minutes. 1881, juin, juin 1881; MC/ET/XXXII/779
  - Minutes. 1881, juillet, juillet 1881; MC/ET/XXXII/780
  - Minutes. 1881, août, août 1881; MC/ET/XXXII/781
  - Minutes. 1881, septembre, septembre 1881; MC/ET/XXXII/782
  - Minutes. 1881, octobre, octobre 1881; MC/ET/XXXII/783
  - Minutes. 1881, novembre, novembre 1881; MC/ET/XXXII/784
  - Minutes. 1881, décembre, décembre 1881; MC/ET/XXXII/785
  - Minutes. 1882, janvier, janvier 1882; MC/ET/XXXII/786
  - Minutes. 1882, février, février 1882; MC/ET/XXXII/787
  - Minutes. 1882, mars, mars 1882; MC/ET/XXXII/788
  - Minutes. 1882, avril, avril 1882; MC/ET/XXXII/789
    - Prêt conditionnel par le Crédit foncier de France, à Jean Victor Warnod, propriétaire, demeurant 34, rue de Londres, et Sophie Élisabeth Warnod, épouse de Paul Louis Théobald Jayet, receveur de l'Enregistrement, demeurant à Plestin-les-Grèves (Côtes-d'Armor), pour une somme de 12 000 francs, réalisé en obligations foncières de 500 francs et remboursables en soixante annuités comprenant un intérêt de 5% l'an plus les frais administratifs. Les contractants hypothèquent, pour sûreté de garantie, une propriété située 32, route de Saint-Germain à Courbevoie (Hauts-de-Seine)., 12 avril 1882; MC/ET/XXXII/789
      À la suite:
      1862, 11 janvier Réalisation. 1872, 5 octobre Mainlevée définitive.
      Origine de l'information:
      De l'image fixe à l'image animée (1820-1910), documents du Minutier central des notaires de Paris relatifs à l'histoire des photographes et de la photographie, par Marc Durand, Paris, Archives nationales, 2015, notice n° 3222 (version dématérialisée de l'instrument de recherche, les notices biographiques et compléments de descriptions d'actes ne se trouvent que sur la version papier de l'ouvrage, voir contexte dans le Plan d’orientation général - Notaires de Paris, guides thématiques du Minutier).
      Date de révision: 2011
      Date de création de la notice: 2010
      Londres (rue de); Plestin-les-Grèves (Côtes-d'Armor); Courbevoie (Hauts-de-Seine); Macaire-Warnod, Jean Victor Marie; Warnod, Sophie Élisabeth; Jayet, Paul Louis Théobald
  - Minutes. 1882, mai, mai 1882; MC/ET/XXXII/790
  - Minutes. 1882, juin, juin 1882; MC/ET/XXXII/791
  - Minutes. 1882, juillet, juillet 1882; MC/ET/XXXII/792
  - Minutes. 1882, août, août 1882; MC/ET/XXXII/793
  - Minutes. 1882, septembre, septembre 1882; MC/ET/XXXII/794
  - Minutes. 1882, octobre, octobre 1882; MC/ET/XXXII/795
  - Minutes. 1882, novembre, novembre 1882; MC/ET/XXXII/796
  - Minutes. 1882, décembre, décembre 1882; MC/ET/XXXII/797
  - Minutes. 1883, janvier, janvier 1883; MC/ET/XXXII/798
  - Minutes. 1883, février, février 1883; MC/ET/XXXII/799
  - Minutes. 1883, mars, mars 1883; MC/ET/XXXII/800
  - Minutes. 1883, avril, avril 1883; MC/ET/XXXII/801
    - Vente par Armand Michel Etienne marquis de Pomereu, propriétaire, rue de Lille, n° 67, à Léon Barthélemy Delaruelle, propriétaire, quai Voltaire, n° 23, et autres d'un terrain avenue de l'Alma, n° 6., 10 avril 1883; MC/ET/XXXII/801
      plan
      Mention dans le répertoire du notaire coté:
      MC/RE/XXXII/30
      Actes signalés par Thierry Boudignon, 2003-2012 (base de données migrée: voir contexte dans le Plan d’orientation général - Notaires de Paris, guides thématiques du Minutier).
      Date de révision: 2010
      Date de création de la notice: 2008
      acte de vente; Alma (avenue de l'); Lille (rue de); Voltaire (quai); Delaruelle, Léon Barthélemy; Pomereu, Armand Michel Etienne de (1817-18..)
  - Minutes. 1883, mai, mai 1883; MC/ET/XXXII/802
  - Minutes. 1883, juin, juin 1883; MC/ET/XXXII/803
  - Minutes. 1883, juillet, juillet 1883; MC/ET/XXXII/804
  - Minutes. 1883, août, août 1883; MC/ET/XXXII/805
  - Minutes. 1883, septembre, septembre 1883; MC/ET/XXXII/806
  - Minutes. 1883, octobre, octobre 1883; MC/ET/XXXII/807
  - Minutes. 1883, novembre, novembre 1883; MC/ET/XXXII/808
  - Minutes. 1883, décembre, décembre 1883; MC/ET/XXXII/809
  - Minutes. 1884, janvier, janvier 1884; MC/ET/XXXII/810
  - Minutes. 1884, février, février 1884; MC/ET/XXXII/811
  - Minutes. 1884, mars, mars 1884; MC/ET/XXXII/812
  - Minutes. 1884, avril, avril 1884; MC/ET/XXXII/813
  - Minutes. 1884, mai, mai 1884; MC/ET/XXXII/814
  - Minutes. 1884, juin, juin 1884; MC/ET/XXXII/815
  - Minutes. 1884, juillet, juillet 1884; MC/ET/XXXII/816
    - Cahier des charges pour la vente de deux maisons à Paris, boulevard Arago, n°s 40 et 42 à la requête de Alexandre Ducos, architecte, et Eudoxie Léonie Lourdereau, son épouse, demeurant au n° 42. A la suite, adjudication du n° 40 à Claude Marie Chardenot, propriétaire à Pouilly-en-Auxois (Côte-d'Or)., 24 juillet 1884 - 26 août 1884; MC/ET/XXXII/816
      Versé par l'étude le 23 août 2012.
      copie dactylographiée de l'acte
      MC/RE/XXXII/31
      Date de création de la notice: 2012
      Photographies du document conservées dans le dossier 'Photographies numériques de documents' du PC 074.
      cahier des charges; Arago (boulevard); Pouilly-en-Auxois (Côte-d'Or); Ducos, Alexandre; Lourdereau, Eudoxie Léonie; Chardenot, Claude Marie; architecte
  - Minutes. 1884, août, août 1884; MC/ET/XXXII/817
  - Minutes. 1884, septembre, septembre 1884; MC/ET/XXXII/818
  - Minutes. 1884, octobre, octobre 1884; MC/ET/XXXII/819
  - Minutes. 1884, novembre, novembre 1884; MC/ET/XXXII/820
  - Minutes. 1884, décembre, décembre 1884; MC/ET/XXXII/821
  - Minutes. 1885, janvier, janvier 1885; MC/ET/XXXII/822
  - Minutes. 1885, février, février 1885; MC/ET/XXXII/823
  - Minutes. 1885, mars, mars 1885; MC/ET/XXXII/824
  - Minutes. 1885, avril, avril 1885; MC/ET/XXXII/825
  - Minutes. 1885, mai, mai 1885; MC/ET/XXXII/826
  - Minutes. 1885, juin, juin 1885; MC/ET/XXXII/827
  - Minutes. 1885, juillet, juillet 1885; MC/ET/XXXII/828
  - Minutes. 1885, août, août 1885; MC/ET/XXXII/829
  - Minutes. 1885, septembre, septembre 1885; MC/ET/XXXII/830
  - Minutes. 1885, octobre, octobre 1885; MC/ET/XXXII/831
  - Minutes. 1885, novembre, novembre 1885; MC/ET/XXXII/832
  - Minutes. 1885, décembre, décembre 1885; MC/ET/XXXII/833
  - Minutes. 1886, janvier, janvier 1886; MC/ET/XXXII/834
  - Minutes. 1886, février, février 1886; MC/ET/XXXII/835
    - Prêt conditionnel par le Crédit Foncier de France au profit de Nicolas Eloi Robert, ancien notaire, propriétaire, et Amélie Marie Pauline Delaruelle, son épouse, avenue d'Antin, n° 61., 9 février 1886; MC/ET/XXXII/835
      Informations concernant le classement et la cotation du document:
      Se trouvait annexé à une vente Delaruelle du 10 avril 1883 in ET/XXXII/801.
      obligation; Antin (avenue d'); Delaruelle, Amélie Marie Pauline; Robert, Nicolas Eloi; notaire
  - Minutes. 1886, mars, mars 1886; MC/ET/XXXII/836
  - Minutes. 1886, avril, avril 1886; MC/ET/XXXII/837
  - Minutes. 1886, mai, mai 1886; MC/ET/XXXII/838
  - Minutes. 1886, juin, juin 1886; MC/ET/XXXII/839
  - Minutes. 1886, juillet, juillet 1886; MC/ET/XXXII/840
  - Minutes. 1886, août - septembre, août - septembre 1886; MC/ET/XXXII/841
  - Minutes. 1886, octobre, octobre 1886; MC/ET/XXXII/842
  - Minutes. 1886, novembre, novembre 1886; MC/ET/XXXII/843
  - Minutes. 1886, décembre, décembre 1886; MC/ET/XXXII/844
  - Minutes. 1887, janvier, janvier 1887; MC/ET/XXXII/845
  - Minutes. 1887, février, février 1887; MC/ET/XXXII/846
  - Minutes. 1887, mars, mars 1887; MC/ET/XXXII/847
  - Minutes. 1887, avril, avril 1887; MC/ET/XXXII/848
  - Minutes. 1887, mai, mai 1887; MC/ET/XXXII/849
    - Contrat de mariage sous le régime de la communauté de biens entre Henri Jules Édouard Véra, marchand d'appareils et de produits chimiques pour la photographie, demeurant 57, boulevard Beaumarchais, et Lucie Amélie Marie Coutant, demeurant 43, boulevard de Sébastopol. Mariage à la mairie du 1er arrondissement de Paris. À signaler: l'acte donne le détail de la création par acte sous seing privé, le 10 septembre 1886, d'une société en nom collectif entre Henri Jules Édouard Véra et Paul Henri Martin, ayant pour objet la vente d'appareils et de produits chimiques pour la photographie., 9 mai 1887; MC/ET/XXXII/849
      De l'image fixe à l'image animée (1820-1910), documents du Minutier central des notaires de Paris relatifs à l'histoire des photographes et de la photographie, par Marc Durand, Paris, Archives nationales, 2015, notice n° 4910 (version dématérialisée de l'instrument de recherche, les notices biographiques et compléments de descriptions d'actes ne se trouvent que sur la version papier de l'ouvrage, voir contexte dans le Plan d’orientation général - Notaires de Paris, guides thématiques du Minutier).
      Sébastopol (boulevard de); Beaumarchais (boulevard); Véra, Henri Jules Édouard; Coutant, Lucie Amélie Marie; Martin, Paul Henri
    - Partage entre Emélie Steiner, propriétaire, demeurant à Paris, rue Saint-Maur, n° 111, veuve de Joseph Kister, et Auguste Eugène Damien, propriétaire et Fanny Rose Pacifique Steiner, sa femme, d’une propriété à Paris rue Saint-Maur, n°s 111 et 113., 20 mai 1887; MC/ET/XXXII/849
      Une copie numérique est conservée par le service.
      Cet acte contient un plan.
      Acte signalé par le personnel du Minutier central des notaires de Paris.
      Date de création de la notice: 2014 (T.Boudignon)
      partage; Steiner, Emélie; Kister, Joseph; Damien, Auguste Eugène; Steiner, Fanny Rose Pacifique; Saint-Maur (rue)
    - Bail par Emélie Steiner, propriétaire, demeurant à Paris, rue Saint-Maur, n° 111, veuve de Joseph Kister, à la société Thiébaud Kister et Compagnie (fonds de commerce de viroles, rondelles et poulies) d’un terrain à Paris, rue Saint-Maur, n° 113., 20 mai 1887; MC/ET/XXXII/849
      Date de création de la notice: 2014 (T. Boudignon)
      Steiner, Emélie; Kister, Joseph; Saint-Maur (rue); bail
    - Bail par Auguste Eugène Damien, propriétaire et Fanny Rose Pacifique Steiner, sa femme demeurant à Paris, rue Saint-Maur, n° 111, à la société Thiébaud Kister et Compagnie (fonds de commerce de viroles, rondelles et poulies) de deux boutiques à Paris, rue Saint-Maur, n° 111., 20 mai 1887; MC/ET/XXXII/849
      Kister, Joseph; Damien, Auguste Eugène; Steiner, Fanny Rose Pacifique; Saint-Maur (rue); bail
  - Minutes. 1887, juin, juin 1887; MC/ET/XXXII/850
    - Vente par Paul Émile Ragueneau, demeurant 38, rue Dauphine, à Jules Ragueneau, négociant, demeurant 126, rue d'Aboukir, d'un fonds de graveur imprimeur situé 5-7, rue Joquelet, pour la somme principale de 6 234 francs., 7 juin 1887; MC/ET/XXXII/850
      Actes signalés par le personnel du Minutier central des notaires de Paris, 2003-2012 (base de données migrée: voir contexte dans le Plan d’orientation général - Notaires de Paris, guides thématiques du Minutier).
      acte de vente; Dauphine (rue); Aboukir (rue d'); Ragueneau, Paul Émile; Ragueneau, Jules; imprimeur; graveur
  - Minutes. 1887, juillet, juillet 1887; MC/ET/XXXII/851
  - Minutes. 1887, août - septembre, août - septembre 1887; MC/ET/XXXII/852
  - Minutes. 1887, octobre, octobre 1887; MC/ET/XXXII/853
  - Minutes. 1887, novembre, novembre 1887; MC/ET/XXXII/854
  - Minutes. 1887, décembre, décembre 1887; MC/ET/XXXII/855
  - Minutes. 1888, janvier, janvier 1888; MC/ET/XXXII/856
  - Minutes. 1888, février, février 1888; MC/ET/XXXII/857
  - Minutes. 1888, mars, mars 1888; MC/ET/XXXII/858
  - Minutes. 1888, avril, avril 1888; MC/ET/XXXII/859/A
    Acte(s) de la même période coté(s) séparément:
    Voir aussi MC/ET/XXXII/859/B
    Ancienne(s) cote(s):
    ET/XXXII/859
  - Minute. 1888, 28 avril, 28 avril 1888; MC/ET/XXXII/859/B
    ET/XXXII/859 bis
    - Cahier des charges à la requête de Henriette Sauvé, demeurant 9 rue de Beauvais, épouse d'Alfred Joseph Clément Fleury, pour la vente d'une maison, 4 passage Basfour., 28 avril 1888; MC/ET/XXXII/859/B
      Actes à la suite jusqu'au 5 juin 1888 (procès-verbal d'adjudication)
      Acte signalé par le personnel du Minutier central des notaires de Paris
      Date de création de la notice: 2017 (M. Locatelli)
      Basfour (passage); Beauvais (rue de); cahier des charges; Sauvé, Henriette; Fleury, Alfred Joseph Clément
  - Minutes. 1888, mai, mai 1888; MC/ET/XXXII/860
    - Vente par la société Oeuvre des Saints Anges, rue de Vouillé, n° 2, à Edmond Denéchère, propriétaire, rue de Vaugirard, n° 159, passage Dulac, n° 14, d'une propriété sus dite rue de Vaugirard, n° 159., 9 mai 1888; MC/ET/XXXII/860
      MC/RE/XXXII/32
      acte de vente; Dulac (passage); Vaugirard (rue de); Vouillé (rue de); Denéchère, Edmond
  - Minutes. 1888, juin, juin 1888; MC/ET/XXXII/861
  - Minutes. 1888, juillet, juillet 1888; MC/ET/XXXII/862
  - Minutes. 1888, août, août 1888; MC/ET/XXXII/863
  - Minutes. 1888, septembre, septembre 1888; MC/ET/XXXII/864
  - Minutes. 1888, octobre, octobre 1888; MC/ET/XXXII/865
  - Minutes. 1888, novembre, novembre 1888; MC/ET/XXXII/866
  - Minutes. 1888, décembre, décembre 1888; MC/ET/XXXII/867
  - Minutes. 1889, janvier, janvier 1889; MC/ET/XXXII/868
  - Minutes. 1889, février, février 1889; MC/ET/XXXII/869
  - Minutes. 1889, mars, mars 1889; MC/ET/XXXII/870
  - Minutes. 1889, avril, avril 1889; MC/ET/XXXII/871
  - Minutes. 1889, mai, mai 1889; MC/ET/XXXII/872
  - Minutes. 1889, juin, juin 1889; MC/ET/XXXII/873
  - Minutes. 1889, juillet, juillet 1889; MC/ET/XXXII/874
  - Minutes. 1889, août, août 1889; MC/ET/XXXII/875
  - Minutes. 1889, septembre, septembre 1889; MC/ET/XXXII/876
    - Vente par Paul Charles Guyot de Villeneuve, propriétaire, demeurant rue Caumartin, n° 26, à François Xavier Ruel, négociant, demeurant rue de Rivoli, n° 54, de propriété rue Sainte-Croix-de-la-Bretonnerie, n° 44., 26 septembre 1889; MC/ET/XXXII/876
      acte de vente; Rivoli (rue de); Guyot de Villeneuve, Paul Charles; Ruel, François Xavier; négociant
  - Minutes. 1889, octobre, octobre 1889; MC/ET/XXXII/877
  - Minutes. 1889, novembre, novembre 1889; MC/ET/XXXII/878
  - Minutes. 1889, décembre, décembre 1889; MC/ET/XXXII/879
  - Minutes. 1890, janvier, janvier 1890; MC/ET/XXXII/880
  - Minutes. 1890, février, février 1890; MC/ET/XXXII/881
  - Minutes. 1890, mars, mars 1890; MC/ET/XXXII/882
  - Minutes. 1890, avril, avril 1890; MC/ET/XXXII/883
  - Minutes. 1890, mai, mai 1890; MC/ET/XXXII/884
  - Minutes. 1890, juin, juin 1890; MC/ET/XXXII/885
  - Minutes. 1890, juillet, juillet 1890; MC/ET/XXXII/886
  - Minutes. 1890, août, août 1890; MC/ET/XXXII/887
  - Minutes. 1890, septembre, septembre 1890; MC/ET/XXXII/888
    Attention: certains actes ont été constatés manquants.
    - Dépôt d'état de marchandises d'un fonds vendu par la société Lequart et Mignot, sise à Paris, 74, rue Saint-Maur, à la société Grimaud et Chartier, sise à Pris, 54, rue de Lanery, par Louis Hippolyte Lequart, demeurant 20, boulevard Voltaire, et autres., 22 septembre 1890; MC/ET/XXXII/888
      Attention: l'original de l'acte est manquant (déficit constaté par un lecteur en octobre 2016).
      Date de création de la notice: 2016 (Marie-Françoise Limon-Bonnet)
  - Minutes. 1890, octobre, octobre 1890; MC/ET/XXXII/889
  - Minutes. 1890, novembre, novembre 1890; MC/ET/XXXII/890
  - Minutes. 1890, décembre, décembre 1890; MC/ET/XXXII/891
  - Minutes. 1891, janvier, janvier 1891; MC/ET/XXXII/892
  - Minutes. 1891, février, février 1891; MC/ET/XXXII/893
  - Minutes. 1891, mars, mars 1891; MC/ET/XXXII/894
  - Minutes. 1891, avril, avril 1891; MC/ET/XXXII/895
  - Minutes. 1891, mai, mai 1891; MC/ET/XXXII/896
  - Minutes. 1891, juin, juin 1891; MC/ET/XXXII/897
  - Minutes. 1891, 1er juillet - 15 juillet, 1er juillet - 15 juillet 1891; MC/ET/XXXII/898
  - Minutes. 1891, 16 juillet - 31 juillet, 16 juillet - 31 juillet 1891; MC/ET/XXXII/899
  - Minutes. 1891, août, août 1891; MC/ET/XXXII/900
  - Minutes. 1891, septembre, septembre 1891; MC/ET/XXXII/901
  - Minutes. 1891, octobre, octobre 1891; MC/ET/XXXII/902
  - Minutes. 1891, 1er novembre - 15 novembre, 1er novembre - 15 novembre 1891; MC/ET/XXXII/903
  - Minutes. 1891, 16 novembre - 30 novembre, 16 novembre - 30 novembre 1891; MC/ET/XXXII/904
  - Minutes. 1891, décembre, décembre 1891; MC/ET/XXXII/905
  - Minutes. 1892, janvier, janvier 1892; MC/ET/XXXII/906
  - Minutes. 1892, février, février 1892; MC/ET/XXXII/907
  - Minutes. 1892, mars, mars 1892; MC/ET/XXXII/908
  - Minutes. 1892, avril, avril 1892; MC/ET/XXXII/909
  - Minutes. 1892, mai, mai 1892; MC/ET/XXXII/910
  - Minutes. 1892, juin, juin 1892; MC/ET/XXXII/911
  - Minutes. 1892, 1er juillet - 15 juillet, 1er juillet - 15 juillet 1892; MC/ET/XXXII/912
  - Minutes. 1892, 16 juillet - 31 juillet, 16 juillet - 31 juillet 1892; MC/ET/XXXII/913
  - Minutes. 1892, août, août 1892; MC/ET/XXXII/914
  - Minutes. 1892, septembre, septembre 1892; MC/ET/XXXII/915
  - Minutes. 1892, octobre, octobre 1892; MC/ET/XXXII/916
    - Bail par Charles Delagrave, libraire, éditeur, officier de la Légion d'honneur, demeurant à Paris, boulevard Saint-Germain, n° 191, à Rémi Petit, relieur, et Françoise Charlotte Augustine Saint-Romain, son épouse, demeurant à Paris, rue Saint-Simon, n° 3, de locaux dans une maison à Paris, boulevard Saint-Germain, n° 230, et rue Saint-Thomas d'Aquin, n° 2., 4 octobre 1892; MC/ET/XXXII/916
      bail; Saint-Germain (boulevard); Saint-Thomas-d'Aquin (rue); Delagrave, Charles; Petit, Rémi; Saint-Romain, Françoise Charlotte Augustine; libraire; éditeur
    - Bail par Charles Delagrave, libraire, éditeur, officier de la Légion d'honneur, demeurant à Paris, rue Soufflot, n° 15, à Henri Laparra, négociant en charbon, demeurant à Paris, avenue de Saint-Ouen, n° 143, de locaux dans une maison à Paris, boulevard Saint-Germain, n° 230, et rue Saint-Thomas d'Aquin, n° 2., 4 octobre 1892; MC/ET/XXXII/916
      bail; Saint-Germain (boulevard); Saint-Thomas-d'Aquin (rue); Soufflot (rue); Saint-Ouen (avenue de); Delagrave, Charles; Petit, Rémi; Saint-Romain, Françoise Charlotte Augustine; Laparra, Henri; libraire; éditeur; négociant
    - Quittance par le Panorama National de Paris, dont le siège est à Bruxelles, à Adélaïde Gabrielle Bacon, veuve de Emile Adolphe Allez, propriétaire, demeurant à Paris, boulevard Péreire, n° 203, relativement à une propriété à Paris, rue de Berri, n° 5., 14 octobre 1892; MC/ET/XXXII/916
      quittance; Bruxelles (Belgique); Pereire (boulevard); Berri (rue de); Bacon, Adélaïde Gabrielle; Allez, Emile Adolphe
  - Minutes. 1892, 1er novembre - 15 novembre, 1er novembre - 15 novembre 1892; MC/ET/XXXII/917
  - Minutes. 1892, 16 novembre - 30 novembre, 16 novembre - 30 novembre 1892; MC/ET/XXXII/918
    - Liquidation de la succession de Pauline Désirée Dubrai, rentière, demeurant à Paris, rue Fondary, n° 54, veuve de Edmé Jean Lelièvre, décédée le 28 janvier 1892., 30 novembre 1892; MC/ET/XXXII/918
      Tableau des abandonnements
      MC/RE/XXXII/33
      partage; liquidation; Fondary (rue); Dubrai, Pauline Désirée (1...-1892); Lelièvre, Edmé Jean
  - Minutes. 1892, 1er décembre - 15 décembre, 1er décembre - 15 décembre 1892; MC/ET/XXXII/919
    - Bail par l'administrateur de la succession de Pierre Alphonse Leduc, propriétaire, demeurant à Paris, boulevard Malesherbes, décédé le 23 décembre 1886, à Auguste Alphonse Louis Carlier, ingénieur civil, demeurant à Paris, rue Turbigo, n° 18, d' un logement, rue Montholon, n° 10., 2 décembre 1892; MC/ET/XXXII/919
      bail; Malesherbes (boulevard); Turbigo (rue de); Montholon (rue de); Leduc, Pierre Alphonse (1...-1886); Carlier, Auguste Alphonse Louis; ingénieur
  - Minutes. 1892, 16 décembre - 31 décembre, 16 décembre - 31 décembre 1892; MC/ET/XXXII/920
    - Vente par Alexandrine Henriette Didot épouse de Henri Gélis, propriétaire à Paris, rue du Cherche Midi, n° 9, à Adélaïde Gabrielle Bacon, propriétaire, veuve de Emile Adolphe Allez, demeurant à Paris, boulevard Péreire, n° 203, Aline Gabrielle Allez, épouse de Léon Aumont Thiéville, notaire, demeurant à Paris, boulevard Bonne Nouvelle, n° 10 bis, et Emile Adrien Allez, propriétaire, demeurant à Paris, rue de Berri, n° 5 bis, d'un terrain à Paris, avenue des Ternes, n° 96, dit 'Enclos des Ternes'., 24 décembre 1892; MC/ET/XXXII/920